臺灣臺中地方法院刑事判決　　　　　　　100年度訴字第714號
公　訴　人　臺灣臺中地方法院檢察署檢察官
被　　　告　張志忠
上列被告因違反毒品危害防制條例案件，經檢察官提起公訴（99
年度毒偵字第4436號），被告於本院準備程序中就被訴之事實為
有罪之陳述，經本院合議庭裁定由受命法官獨任進行簡式審判程
序審理，判決如下：
    主          文
張志忠施用第一級毒品，累犯，處有期徒刑拾壹月。
    犯罪事實及理由
壹、程序方面
    按刑事訴訟法第273條之1 第1項規定：除被告所犯為死刑、
    無期徒刑、最輕本刑為3 年以上有期徒刑之罪或高等法院管
    轄第一審案件者外，於審判期日前之程式進行中，被告先就
    被訴事實為有罪之陳述時，審判長得告知被告簡式審判程序
    之旨，並聽取當事人、代理人、辯護人及輔佐人之意見後，
    裁定進行簡式審判程序。查本案被告張志忠被訴違反毒品危
    害防制條例案件，非前開不得進行簡式審判程序之案件，經
    被告於本院行準備程序時就被訴之事實為有罪之陳述，且經
    本院告知被告簡式審判程序之旨，聽取被告及檢察官之意見
    後，爰依刑事訴訟法第273 條之1第1項規定裁定改依簡式審
    判程序審判之，先予敘明。
貳、實體方面
一、犯罪事實：
（一）張志忠前於民國89年間，因施用毒品案件，經本院裁定送
      觀察、勒戒後，認無繼續施用毒品之傾向，而於89年8 月
      22日出所，並由臺灣臺中地方法院檢察署檢察官以89年度
      毒偵字第5117號為不起訴處分確定；復於上開觀察、勒戒
      執行完畢釋放後5 年內之90年間再犯施用毒品罪，經本院
      裁定送觀察、勒戒後，認有繼續施用毒品之傾向，復經裁
      定令入戒治處所施以強制戒治，於91年3月7日停止強制戒
      治處分出監並付保護管束，並經本院以90年度訴字第1413
      號判處有期徒刑1年、7月，定應執行刑為有期徒刑1年4月
      有期徒刑確定；再於91年間，因施用毒品案件，經本院以
      91年度訴緝字第657號判處有期徒刑1年1月確定，上開2案
      件接續執行，於93年7 月13日因假釋出監並付保護管束，
      而於94年6 月19日保護管束期滿執行完畢。又於96年間，
      因施用毒品案件，經本院以96年度訴字第1038號判處有期
      徒刑1 年確定，嗣經本院以96年度聲減字第4240號裁定，
      減為有期徒刑6 月確定；復於97年間，因施用毒品案件，
      經本院以97年度訴字第697號判處有期徒刑1年確定，經接
      續執行，於98年3 月12日假釋出監並付保護管束。嗣因張
      志忠未於假釋期間按時接受保護管束，於98年4 月29日經
      撤銷假釋，並於98年5月25日入監執行殘刑1月又17日，甫
      於98年7月11日縮刑期滿執行完畢。
（二）詎張志忠猶未悛悔警惕，明知海洛因係毒品危害防制條例
      所列之第一級毒品，不得施用及持有，仍基於施用第一級
      毒品海洛因之犯意，於99年10月20日晚間11時許，在其位
      於臺中市○○區○○街99巷31號住處內，以將海洛因摻水
      放入針筒注射之方式施用海洛因1 次。嗣於99年10月21日
      上午10時許（起訴書誤載為99年10月20日晚間11時許），
      因其於臺中市○○區○○路35之1 號之「禾康飯店」頂樓
      竊取避雷針銅線時，為該飯店人員發現後報警處理，經警
      將張志忠帶回警局製作前揭竊盜案件警詢筆錄時，張志忠
      主動告知其有施用本次海洛因之犯行，復經其同意採其尿
      液檢驗，鑑驗結果呈可待因、嗎啡陽性反應而悉上情。
（三）案經臺中市政府警察局第五分局報告臺灣臺中地方法院檢
      察署檢察官偵查起訴
二、上開犯罪事實，業據被告於警詢時、偵查中、本院行準備程
    序及審理時均坦承不諱，且被告同意於前開時間採集之尿液
    經送驗後，結果呈可待因、嗎啡陽性反應乙節，復有中山醫
    學大學附設醫院檢驗科藥物檢測中心99年10月27日尿液檢驗
    報告、臺中市警察局第五分局委託驗尿液代號與真實姓名對
    照表各1 份在卷可稽。是其確有於如犯罪事實欄所載之時、
    地施用海洛因之犯行至明，足認被告前揭自白與事實相符，
    堪予採信。本案事證明確，被告犯行洵堪認定，應依法論科
    。
三、按觀察、勒戒或強制戒治執行完畢釋放後，5 年內再犯施用
    第一、二級毒品之罪者，檢察官應依法追訴，毒品危害防制
    條例第23條第2 項定有明文；次按修正毒品危害防制條例就
    施用毒品者，僅於「初犯」及「5 年後再犯」二種情形，有
    其追訴條件之限制，即須於初犯經觀察、勒戒或強制戒治釋
    放後，5 年內均無施用毒品之行為，始能認其前所實施之觀
    察、勒戒或強制戒治已足遮斷毒癮，而得於5 年後再犯時，
    再予適用初犯之規定，重行觀察、勒戒等程式；倘5 年內已
    經再犯，被依法追訴處罰，縱其第3次（或第3次以上）施用
    毒品之時間在初犯釋放5年以後，即與「5年後再犯」之情形
    有別，且因已於「5 年內再犯」，顯見其再犯率甚高，原實
    施觀察、勒戒或強制戒治，已無法收其實效，而無5 年戒斷
    期之存在，自無再經觀察、勒戒及強制戒治之必要，應由檢
    察官逕行起訴；最高法院著有95年度台非字第59號判決、95
    年度台非字第65號判決意旨可供參照。查本案被告有如犯罪
    事實欄所載之觀察勒戒、強制戒治及刑之執行等情，此有臺
    灣高等法院被告前案紀錄表1 份在卷可稽，是被告於前揭觀
    察、勒戒執行完畢後5 年內，既仍因有施用毒品案件，經本
    院判決確定，依諸前開條例規定及最高法院判決意旨，因被
    告在觀察勒戒執行完畢釋放後之5 年內，業有施用毒品之行
    為，則被告本次於99年10月20日晚間11時許所為之施用第一
    級毒品行為，即與5 年後再犯之情形有別，無再經觀察、勒
    戒或強制戒治之必要，應由檢察官逕行起訴，附此敘明。
四、核被告張志忠所為，係犯毒品危害防制條例第10條第1 項之
    施用第一級毒品罪。其施用第一級毒品前持有第一級毒品之
    低度行為經施用之高度行為所吸收，不另論罪。又被告有如
    犯罪事實欄所載犯罪科刑及刑之執行情形，有臺灣高等法院
    被告前案紀錄表1份在卷可稽，其於有期徒刑執行完畢後5年
    內，故意再犯本案有期徒刑以上之罪，為累犯，應依法加重
    其刑。另被告於99年10月21日上午10時許，在臺中市○○區
    ○○路35之1 號之「禾康飯店」頂樓竊取避雷針銅線時，為
    該飯店人員發現後報警處理，經警將其帶回警局製作前揭竊
    盜案件警詢筆錄時，被告在承辦員警未發現有確切之根據得
    為合理懷疑其犯罪前，即主動供述其施用第一級毒品海洛因
    之犯行，亦同意接受採尿送驗，此部分經被告供承在卷，並
    有99年11月9 日臺中市警察局第五分局偵查報告書、被告警
    詢筆錄及100年3月31日警員職務報告各1 份在卷可證，復經
    本院審酌被告確有真誠悔悟之心，此部分符合自首之規定，
    爰依刑法第62條前段規定減輕其刑，並依刑法第71條第1 項
    規定先加後減之。爰審酌被告有如犯罪事實欄所示施用毒品
    而經觀察、勒戒、強制戒治及刑之執行紀錄，有上開前案紀
    錄表可參，詎其猶未悛悔警惕，再犯本案施用第一級毒品罪
    ，顯未因前所受之觀察、勒戒、強制戒治及刑之執行而決心
    改過，矯正其行，自制力顯然不佳，且被告施用毒品不但足
    以導致精神障礙、性格異常，甚至造成生命危險，戕害個人
    身心健康，對社會治安可能之危害程度非輕，並兼衡其施用
    毒品之次數、犯罪後坦承犯行，態度尚佳及其犯罪動機、目
    的、手段；再考之被告為國中畢業之智識程度、生活狀況為
    勉持【參見被告警詢調查筆錄（第1 次）受詢問人欄之記載
    】等一切情狀，量處如主文所示之刑，以示儆懲。至被告雖
    於本院審理時提出其於100年3 月9日、同年月16日至行政院
    衛生署豐原醫院接受美沙冬特診各1次之醫療費用收據影本2
    紙，惟本院考量此僅是被告於本件施用毒品後，臨訟前所為
    之診療，尚無足證明被告確有自行戒毒之堅強意志，附此敘
    明。
據上論斷，應依刑事訴訟法第273條之1第1項、第299條第1 項前
段，毒品危害防制條例第10條第1 項，刑法第11條前段、第47條
第1項、第62條前段、第71條第1項，判決如主文。
本案經檢察官廖聖民到庭執行職務。
中    華    民    國    100   年    4     月    11    日
                  刑事第二庭  法  官  潘曉玫
以上正本證明與原本無異。
如不服本判決應於收受送達後10日內向本院提出上訴書狀，並應
敘述具體理由；其未敘述上訴理由者，應於上訴期間屆滿後20日
內向本院補提理由書狀（均須按他造當事人之人數附繕本）「切
勿逕送上級法院」。
                              書記官  張齡方
中    華    民    國    100   年    4     月    11    日
附錄本案論罪科刑法條全文：
毒品危害防制條例第十條
施用第一級毒品者，處六月以上五年以下有期徒刑。
施用第二級毒品者，處三年以下有期徒刑。